【裁判字號】    89,上更(二),127
【裁判日期】    890504
【裁判案由】    懲治走私條例
【裁判全文】
臺灣高等法院臺南分院刑事判決          八十九年度上更(二)字第一二七號  Ａ
      上  訴  人  臺灣嘉義地方法院檢察署檢察官
      被      告  甲  ○  ○
      選任辯護人  林  德  昇
右上訴人因被告懲治走私條例案件，不服臺灣嘉義地方法院八十八年度訴字第三一一
號中華民國八十八年六月二十九日第一審判決（起訴案號：臺灣嘉義地方法院檢察署
八十八年度偵字第三一六一號），提起上訴，本院判決後，經最高法院第二次發回更
審，本院判決如左：
      主      文
原判決撤銷。
甲○○販賣未貼專賣憑證之菸類，處有期徒刑伍月，如易科罰金，以佰元折算壹日
。扣案未貼專賣憑證之大衛杜夫牌未稅洋菸壹萬貳仟包及商標包裝紙，均沒收。
      事      實
一、甲○○意圖營利，明知洋菸係屬應稅物品，竟基於意圖販賣未貼專賣憑證洋菸之
    犯意，於民國八十八年四月三十日十五時許，駕駛車牌號碼Ｓ六─００九一號自
    用小貨車，至嘉義仁義潭水壩附近，向綽號「阿仁」不詳姓名、年籍之成年男子
    ，購買私運之管制進口物品即未貼專賣憑證之大衛杜夫牌未稅洋菸二十四箱共一
    萬二千包，以該小貨車運送上開未稅洋菸。嗣於同年四月三十日十六時三十分許
    ，於運送途中，在嘉義市○區○○路上為警當場查獲，並扣得大衛杜夫牌一萬二
    千包。
二、案經嘉義縣警察局民雄分局報請臺灣嘉義地方法院檢察署檢察官偵查起訴。
      理      由
一、訊之被告甲○○坦承於上開時、地，為銷售而向綽號「阿仁」姓名、年籍不詳之
    成年男子購買大衛杜夫牌未稅洋菸一萬二千包，嗣於運送途中為警查獲等事實不
    諱，核與證人黃文生於本院前審結證之情節相符（見本院上更一卷第四十三頁、
    第四十四頁）且被告於警訊時即供稱：「（問：你載一萬二千包大衛杜夫洋菸，
    意欲如何？）我是準備要出售圖利的」等語在卷，復有一萬二千包之扣押書及扣
    押物品表各一紙在卷可佐，是被告自白核與事實相符，應堪採信。本件事證明確
    ，被告犯行堪以認定。
二、被告甲○○意圖營利，販入一萬二千包大衛杜夫牌之未稅菸類，於運送途中為警
    查獲，核其所為，係犯臺灣省內菸酒專賣暫行條例第三十七條第五款之販賣未貼
    專賣憑證之菸類罪。此項犯罪實於起訴書事實欄已有載明（惟漏引上開暫行條例
    條款），本院自得加以審判。又公訴人認被告另犯懲治走私條例第三條第一項之
    運送走私物品罪部分，經查懲治走私條例第二條第一項所謂私運管制物品進口逾
    公告數額之走私物品，係指私運進口之物品為管制物品，且一次於私運進口時，
    其數額逾公告數額者而言（超過新台幣十萬元），若未逾公告數額，縱為私運進
    口，亦不構成私運管制物品罪（最高法院八十五年度台上字第二三八七號判決參
    照）；本件綽號「阿仁」之成年男子，是否有走私進口上開未稅洋菸？如有，是
    否一次即逾公告數額？被告迭稱不知其姓名，實無從查考，若是被告之前手分次
    私運進口時，其數額如均未逾公告數額，則不構成運送走私物品罪，本件洵查無
    證據以證明係一次即逾公告數額之私運洋菸進口，是被訴運送走私物品罪，即無
    從予以證明，惟此部分與上開販賣未稅洋菸罪，係屬裁判上一罪關係，即不另為
    無罪諭知。
三、原審予被告論科，固非無見，惟原審未為詳察，竟未對已起訴被告販賣未貼專賣
    憑證之菸類罪部分予審究，而僅就運送走私物品部分諭知被告無罪，顯有未洽。
    檢察官上訴意旨，係認為被告為銷售而運送，對「銷售」與「運送」均已起訴在
    內，自無變更起訴法條之問題，則非毫無理由，但原判決既有上開未洽之處，應
    由本院撤銷原判決改判。爰審酌被告犯罪之動機、目的、手段、所生危害、坦承
    犯行態度良好等一切情狀，量處如主文第二項所示之刑，並諭知易科罰金之折算
    標準。扣案未貼專賣憑證之大衛杜夫牌未稅洋菸一萬二千包及商標包裝紙，分別
    依臺灣省內菸酒專賣暫行條例第四十條第一款、第四款規定，宣告沒收。
四、公訴意旨另以：甲○○明知洋菸為應稅物品，竟基於概括之犯意，自八十八年三
    月底某日起，連續向綽號「阿仁」之不詳姓名成年男子，購買私運之管制進口物
    品大衛杜夫牌未稅洋菸另有二次，分別為十箱五千包及十二箱六千包，每次購買
    數量均顯逾公告數額之完稅價格十萬元，並駕駛車牌號碼Ｓ六─００九一號自用
    小貨車運送上開物品。因認被告甲○○有犯懲治走私條例第三條第一項之運送走
    私物品罪嫌云云。惟訊之被告甲○○矢口否認其先後於八十八年三月底、八十八
    年四月中旬，在仁義潭水壩附近，向綽號「阿仁」之成年男子，分別購買五千包
    及六千包洋菸，且於八十八年三月底、八十八年四月中旬所購入之大衛杜夫牌未
    稅洋菸均業已售出等情，辯稱：我只購買被查獲的這一次，之前沒有買過等語。
    經查：
    (1)按被告之自白，不得作為有罪判決之唯一證據，仍應調查其他必要之證據，以
      察其是否與事實相符，刑事訴訟法第一百五十六條第二項定有明文。本件被告
      甲○○固於警訊時、偵查中、原審及本院前審迭次供承有上開犯行在卷，然除
      被告單純之自白外，又查無其他積極證據足資證明被告之自白與事實相符，參
      以證人黃文生於本院前審結證：「甲○○向我表示他想賣未稅洋菸，剛好『阿
      仁』打電話過來，我就把甲○○的電話告訴『阿仁』，這是八十八年四月二十
      幾號的事。」等語（見本院上更一卷第四十三頁背面），可見八十八年三月底
      、八十八年四月中旬，證人黃文生尚未介紹被告與『阿仁』認識及買受未稅洋
      菸，可見被告此部分之自白與事實不符，不足採信。
    (2)綜上所述，既不能證明被告於八十八年三月底、八十八年四月中旬有向「阿仁
      」販入運送上列管制進口物品大衛杜夫牌未稅洋菸之犯行，原應為被告此部分
      無罪之判決，然公訴人認被告此二次犯行，與前開論罪部分，有連續犯之裁判
      上一罪關係，故本院不另為無罪之諭知，附此敘明。
據上論結，應依刑事訴訟法第三百六十九條第一項前段、第三百六十四條、第二百九
十九條第一項前段，臺灣省內菸酒專賣暫行條例第三十七條第五款、第四十條第一款
、第四款，刑法第十一條前段、第四十一條，罰金罰鍰提高標準條例第一條前段、第
二條，判決如主文。
本案經檢察官李傳來到庭執行職務。
中    華    民    國      八十九      年      五      月        四      日
                                  臺灣高等法院臺南分院刑事第三庭
                                      審判長法官  黃    聰    明
                                            法官  楊    省    三
                                            法官  黃    三    哲
右正本證明與原本無異。
檢察官如不服本判決，應於判決送達後十日內向本院提出上訴狀，其未敘述理由者並
應於提出上訴狀後十日內向本院補提理由書（應附繕本)。
被告不得上訴。
                                      法院書記官  陳    淑    貞
中    華    民    國      八十九      年      五      月        五      日
附錄法條：
臺灣省內菸酒專賣暫行條例第三十七條：有左列各款行為之一者，處一年以下有期徒
                                    刑拘役或科或併科五千元以下罰金。
                            第五款：違反第三十條之規定，販賣或轉讓未貼專賣
                                    憑證之菸類或酒類者。


司法院資訊處製作；財團法人民間司法改革基金會備份。
